# 求助陈版主：关于专项应付款和递延收益的区别

提问人：lcx2456 时间：2020-08-27 11:59:00
企业收到政府给予专门用于某个项目的资金，该账务处理是这样吗？
收到：借：银行存款 贷：专项应付款
使用：借：在建工程/研发费用 贷：银行存款
项目结束： 借：专项应付款 贷：在建工程/研发费用
还是：
收到：借：银行存款 贷：递延收益
使用：借：在建工程/研发费用 贷：银行存款
项目结束： 借：递延收益 贷：在建工程/研发费用
还是：
收到：借：银行存款 贷：递延收益
使用：借：在建工程/研发费用 贷：银行存款
项目结束： 借：递延收益 贷：其他收益

回答人：chenyiwei
在企业会计准则下，应注意区分资金的性质，是政府对企业的资本性投入还是政府补助。根据《企业财务通则》第二十条规定，企业收到的财政资金分为五类。一般情况下，如果只是专项用途资金，但不属于政府对企业出资或者投资补助的，且确定无需偿还的，则均按照政府补助，作为递延收益处理。目前仍要求计入专项应付款的”投资补助“性质的资金已不多见。